臺灣高等法院臺中分院刑事判決
111年度上易字第342號
上  訴  人  
即  被  告  游信貴


上列上訴人即被告因加重竊盜案件，不服臺灣苗栗地方法院110
年度易字第443號中華民國111年1月25日第一審判決（起訴案號
：臺灣苗栗地方檢察署110年度偵字第6720號），提起上訴，本
院判決如下：
    主  文
原判決關於游信貴部分撤銷。
游信貴共同犯踰越門窗侵入住宅竊盜罪，處有期徒刑陸月，如易
科罰金，以新臺幣壹仟元折算壹日；又共同犯踰越門窗侵入住宅
竊盜罪，處有期徒刑陸月，如易科罰金，以新臺幣壹仟元折算壹
日。應執行有期徒刑玖月，如易科罰金，以新臺幣壹仟元折算壹
日。
　　犯罪事實
一、游信貴、李偉誠（業經原審分別判處有期徒刑6月、8月確定
    ）均意圖為自己不法之所有，基於共同竊盜之犯意聯絡，分
    別為下列犯行：
  ㈠於民國110年9月19日凌晨0時30分許，由李偉誠駕駛其所有之
    車牌號碼0000-00號自用小客車搭載游信貴，行經苗栗縣○○
    鎮○○街00巷00號洪子淋住處前，趁該後門窗戶未上鎖之際，
    由李偉誠爬窗戶進入屋內後，游信貴則在旁把風，竊取洪子
    淋所有之現金約新臺幣（下同）6600元，得手後，將錢交給
    游信貴共同花用。嗣經警調閱現場監視器而查獲上情
　　。
  ㈡於110年9月20日凌晨1時49分許，由李偉誠駕駛上開自用小客
    車搭載游信貴，至苗栗縣○○鎮○○街00巷00號陳志豪住處前，
    游信貴在旁把風，李偉誠則趁其於當日16時許，造訪陳志豪
    上開住處時，事先將該左側窗戶鎖頭打開之便，自該左側窗
    戶爬入屋內，竊取陳志豪所有之現金4萬元，得手後
　　，將錢交給游信貴共同朋分花用。嗣經警調閱現場監視器而
    查獲上情。
二、案經洪子淋、陳志豪訴由苗栗縣警察局竹南分局報告臺灣苗
    栗地方檢察署檢察官偵查起訴。
    理  由
一、證據能力之說明：
  ㈠被告以外之人於審判外之陳述，雖不符刑事訴訟法第159條
　　之1至第159條之4之規定，而經當事人於審判程序同意作為
 　 證據，法院審酌該言詞陳述或書面陳述作成時之情況，認為
 　 適當者，亦得為證據；當事人、代理人或辯護人於法院調查
 　 證據時，知有刑事訴訟法第159條第1項不得為證據之情形，
 　 而未於言詞辯論終結前聲明異議者，視為有前項之同意，刑
 　 事訴訟法第159條之5定有明文。檢察官、上訴人即被告游信
 　 貴（下稱被告游信貴）對於本判決下列所引用被告以外之人
 　 於審判外之陳述，於本院準備程序中均表示同意作為證據（
　　見本院卷第47至49頁），本院審酌上開證據資料作成時之情
 　 況，尚無違法不當或證明力明顯過低之瑕疵，認為以之作為
 　 證據應屬適當，依刑事訴訟法第159條之5規定，認前揭證據
 　 資料均有證據能力。
　㈡關於本判決以下所引用之非供述證據，與本案待證事實均具
    有關連性，亦無證據證明係實施刑事訴訟程序之公務員因違
    背法定程序或以不法方式所取得，當有證據能力，復經本院
    審理時，提示並告以要旨，使當事人充分表示意見，自得為
    證據使用。
  ㈢被告之自白，非出於強暴、脅迫、利誘、詐欺、疲勞訊問、
    違法羈押或其他不正之方法，且與事實相符者，得為證據，
    刑事訴訟法第156條第1項定有明文。本案被告游信貴所為之
    自白，並未提出其他可供證明被告游信貴究有如何之遭受「
    強暴、脅迫、利誘、詐欺、疲勞訊問、違法羈押或其他不正
    之方法」始為自白之證據，以供本院得以即時調查審認，被
    告游信貴所為之自白，堪認出於自由意志，得採為本件判決
    之基礎。
二、認定犯罪事實所憑之證據及理由：
    上開犯罪事實，業據被告游信貴於警詢、偵訊及原審、本院
    準備程序、審理中均坦承不諱，核與共同正犯李偉誠於警詢
    、偵訊及原審審理中之供述相符，復與告訴人洪子淋、陳志
    豪於警詢之指訴一致，並有偵查報告、監視器畫面截圖、現
    場照片及車牌號碼0000-00之車輛詳資料報表在卷可資佐證
    ，是被告游信貴之上開犯罪事實足可認定，應予依法論科。
三、論罪部分：
　　核被告游信貴2次所為，均係犯刑法第321條第1項第1、2款
    之踰越門窗侵入住宅竊盜竊盜罪。被告游信貴與原審同案被
    告李偉誠間就上開2項加重竊盜犯行，均有犯意聯絡及行為
    分擔，俱為共同正犯。又被告游信貴所為上開2犯行，犯意
    各別，時空互異，應予分論併罰。
四、撤銷原判決之理由
  ㈠原審以被告游信貴所犯上述加重竊盜事證明確，予以論罪科
    刑，固非無見。然被告游信貴於本院審理期日前，業與告訴
    人洪子淋、陳志豪達成和解，與原審共同被告李偉誠共同賠
    償給付告訴人洪子淋、陳志豪1萬2千元、5萬元，並已支付
    完畢乙節，有和解書2份附卷可稽（見本院卷第13、15頁）
　　。原審未及審酌被告游信貴業與告訴人洪子淋、陳志豪達成
    和解，量刑因子已發生變動，被告游信貴上訴認原審量刑過
    重，為有理由，自應由本院撤銷改判。
  ㈡審酌被告游信貴具有工作能力，卻不思以正當途徑獲取財物
　　，竟基於一時貪念，共同以如犯罪事實欄所載踰越門窗侵入
    住宅方式竊盜，嚴重侵害告訴人2人住居安寧，極易造告成
    告訴人洪子淋、陳志豪及同住家人之內心恐慌，且竊取金額
    非低，所為之惡性非低，又衡諸被告游信貴於共犯結構中之
    角色地位、分工情狀，及其就犯罪事實欄一、㈡部分，乃係
    有計畫性地趁拜訪告訴人陳志豪之際，預先解開窗戶鎖頭而
    屬預謀性之犯罪，再考量被告游信貴並無犯罪前科，有其之
    臺灣高等法院被告前案紀錄表可憑（見本院卷第29至30頁）
　　，可稱素行尚佳，兼衡被告游信貴於本院準備程序、審理中
    自陳學歷為高中職畢業，現於人力公司工作，家中尚有父、
    母親及兒子需其扶養等語（見本院卷第47、72頁）之智識程
    度、家庭與生活狀況，並參以被告游信貴犯後於偵查及法院
    審理中均坦承犯行，並與告訴人洪子淋、陳志豪達成和解，
    賠償其2人所受之損害，有如前述，是其之犯後態度尚知悔
    悟，告訴人亦於和解書上表示請求法院對被告游信貴從輕量
    刑等一切情狀，分別量處如主文第2項所示之刑及定其應執
    行刑，並均諭知易科罰金之折算標準。
  ㈢犯罪所得，屬於犯罪行為人者，沒收之；前2項之沒收，於全
    部或一部不能沒收或不宜執行沒收時，追徵其價額，刑法第
    38條之1第1項前段、第3項固分別定有明文；然同條第5項亦
    規定：犯罪所得已實際合法發還被害人者，不予宣告沒收或
    追徵。查被告游信貴所竊得之6600元及4萬元，雖均為其與
    同案被告李偉誠之犯罪所得，但其業與告訴人洪子淋、陳志
    豪達成和解，分別賠償1萬2千元、5萬元，有如前述，如同
    犯罪所得已實際合法發還被害人，本院認無再諭知沒收之必
    要，附此敘明。
據上論結，應依刑事訴訟法第369條第1項前段、第364條、第299
條第1項前段，判決如主文。
本案經檢察官黃棋安提起公訴，檢察官謝岳錦到庭執行職務。
中　　華　　民　　國　　111 　年　　6 　　月　　15　　日
           刑事第十一庭    審判長法　官   張  意  聰
                                 法　官   田  德  煙
                                 法　官   周  瑞  芬
以上正本證明與原本無異。
不得上訴。
                                 書記官   涂  村  宇
　　　　　　　　　　　　　　　　 
中　　華　　民　　國　　111 　年　　6 　　月　　15　　日
附錄本案論罪科刑法條
中華民國刑法第321條：
  犯前條第1項、第2項之罪而有下列情形之一者，處6月以上5  
  年以下有期徒刑，得併科50萬元以下罰金：
  一、侵入住宅或有人居住之建築物、船艦或隱匿其內而犯之。
  二、毀越門窗、牆垣或其他安全設備而犯之。
  三、攜帶兇器而犯之。
  四、結夥三人以上而犯之。
  五、乘火災、水災或其他災害之際而犯之。
  六、在車站、港埠、航空站或其他供水、陸、空公眾運輸之舟
    、車、航空機內而犯之。
  前項之未遂犯罰之。